臺灣高雄地方法院刑事判決　　　　　　　95年度訴字第3315號
公　訴　人　臺灣高雄地方法院檢察署檢察官
被　　　告　甲○○
　　　　　　　　　　（
上列被告因違反毒品危害防制條例案件，經檢察官提起公訴（95
年度毒偵字第6811號），被告於本院準備程序中為有罪之陳述，
經合議庭裁定由受命法官依簡式審判程序獨任審理，判決如下：
    主  文
甲○○施用第一級毒品，累犯，處有期徒刑柒月。
    事  實
一、甲○○前於民國89年間因施用毒品案件，經本院以89年度毒
    聲字第3156號裁定送觀察、勒戒後，認有繼續施用毒品之傾
    向，再經本院以89年度毒聲字第4632號裁定令入戒治處所施
    以強制戒治，嗣於89年11月28日停止戒治，所餘戒治期間並
    付保護管束，於90年6 月5 日保護管束期滿而強制戒治執行
    完畢，並由臺灣高雄地方法院檢察署檢察官於90年7 月17日
    以90年度戒毒偵字第694 號為不起訴處分確定。復於上開強
    制戒治執行完畢釋放後5 年內，於93年間因施用第一級毒品
    案件，經本院以93年度訴字第1978號判決判處有期徒刑8 月
    確定；及於93年間，另因竊盜案件，經本院以94年度易字第
    150 號判決判處有期徒刑5 月確定，並與上開罪刑合併定應
    執行刑有期徒刑11月，甫於94年11月4 日縮短刑期而徒刑執
    行完畢。詎仍不知悔改，戒除毒癮，明知海洛因業經公告為
    毒品危害防制條例第2 條第2 項第1 款所列管之第一級毒品
    ，不得非法持有、施用，於強制戒治執行完畢釋放後5 年內
    已再犯前揭施用毒品案件，並經判處徒刑且執行完畢，竟仍
    基於施用第一級毒品海洛因之犯意，於95年7 月21日17時許
    採尿時起回溯24小時內（扣除受公權力拘束之時間）之某時
    ，在不詳地點，以將第一級毒品海洛因放入針筒摻水後注射
    之方式，施用第一級毒品海洛因1 次。嗣因無正當理由未依
    警方通知到場接受採尿檢驗，而於同日16時30分許，在高雄
    市新興區○○○路與復橫一路路口為警查獲後，在同日17時
    採集其尿液送驗呈可待因、嗎啡陽性反應而獲悉上情。
二、案經高雄市政府警察局新興分局報告臺灣高雄地方法院檢察
    署檢察官偵查起訴。
    理  由
一、按本件被告甲○○所犯係死刑、無期徒刑、最輕本刑為3 年
    以上有期徒刑以外之罪，其於準備程序就前揭被訴事實為有
    罪之陳述，經受命法官告知簡式審判程序之旨，並聽取其與
    公訴人之意見後，本院認無不得或不宜改依簡式審判程序進
    行之情形，爰依刑事訴訟法第273 條之1 第1 項規定，裁定
    本件由受命法官獨任進行簡式審判程序，併此敘明。
二、上揭事實，業據被告於本院審理中坦承不諱，且被告於95年
    7 月4 日17時許，經警採集尿液送長榮大學先後以酵素免疫
    分析法及氣相層析質譜法鑑定結果，呈可待因、嗎啡陽性反
    應，有尿液檢體採集送驗紀錄表及上開學校95年8 月4 日確
    認報告（檢體編號0000000 號）各1 紙在卷可稽，足認被告
    之自白與事實相符，堪可採為本案論罪科刑之依據。又被告
    於95年7 月21日16時30分許為警逮捕後，其受公權力拘束時
    間內衡情自無施用毒品之可能，故此段時間應予扣除，足認
    被告施用第一級毒品海洛因之時間應係於95年7 月21日17時
    許採尿時起回溯24小時內（扣除受公權力拘束之時間）之某
    時，附此敘明。本件事證明確，被告施用第一級毒品之犯行
    ，洵堪認定。
三、第按海洛因為毒品危害防制條例第2 條第2 項第1 款所稱之
    第一級毒品，不得施用、持有。次按，犯毒品危害防制條例
    第10條施用第一級毒品之罪者，檢察官應聲請法院裁定，令
    被告入勒戒處所觀察、勒戒，經觀察、勒戒後，檢察官依據
    勒戒處所之陳報，認受觀察、勒戒人無繼續施用毒品傾向者
    ，應即釋放，並為不起訴之處分；認受觀察、勒戒人有繼續
    施用毒品之傾向者，檢察官應聲請法院裁定令入戒治處所強
    制戒治，其期間為6 個月以上，至無繼續強制戒治之必要為
    止，但最長不得逾1 年，強制戒治期滿，應即釋放，由檢察
    官為不起訴之處分。觀察、勒戒或強制戒治執行完畢釋放後
    ，5 年內再犯第10條之罪者，應依一般刑事訴訟程序予以起
    訴論罪科刑，此觀諸毒品危害防制條例第20條第1 項、第2
    項、第23條第1 項、第2 項規定自明。而被告若於5 年內已
    再犯，經依法追訴處罰，縱其第3 次（或第3 次以上）再度
    施用毒品之時間，在初犯經觀察、勒戒或強制戒治執行完畢
    釋放5 年以後，已不合於「5 年後再犯」之規定，且因已於
    「5 年內再犯」，顯見其再犯率甚高，原實施觀察、勒戒或
    強制戒治，已無法收其實效，即應依該條例第10條處罰（最
    高法院95年第7 次刑事庭會議決定可資參照）。本件被告前
    於89年間因施用毒品案件，經本院以89年度毒聲字第3156號
    裁定送觀察、勒戒後，認有繼續施用毒品之傾向，再經本院
    以89年度毒聲字第4632號裁定令入戒治處所施以強制戒治，
    嗣於89年11月28日停止戒治，所餘戒治期間並付保護管束，
    於90年6 月5 日保護管束期滿而強制戒治執行完畢，並由臺
    灣高雄地方法院檢察署檢察官於90年7 月17日以90年度戒毒
    偵字第694 號為不起訴處分確定；復於上開強制戒治執行完
    畢釋放後5 年內，於93年間因施用第一級毒品案件，經本院
    以93年度訴字第1978號判決判處有期徒刑8 月確定並已執行
    完畢等情，有上開不起訴處分書、臺灣高雄地方法院檢察署
    刑案資料查註紀錄表、全國施用毒品案件紀錄表及臺灣高等
    法院被告前案紀錄表、在監在押全國紀錄表各1 份在卷可參
    ，是被告於上開強制戒治執行完畢釋放後，5 年內再犯上開
    施用第一級毒品案件經本院判處上開徒刑確定並執行完畢，
    則本件施用毒品罪雖係在前開強制戒治執行完畢釋放5 年後
    所犯，揆諸前揭說明，仍應依法論科。
四、核被告所為，係犯毒品危害防制條例第10條第1 項之施用第
    一級毒品罪。被告持有第一級毒品之低度行為，為施用之高
    度行為所吸收，不另論罪。被告前於93年間，因施用第一級
    毒品及竊盜犯行，分別經本院以93年度訴字第1978號判決判
    處有期徒刑8 月、以94年度易字第150 號判決判處有期徒刑
    5 月確定，嗣經合併定應執行刑有期徒刑11月，並於94年11
    月4 日縮短刑期而徒刑執行完畢，有上開臺灣高等法院被告
    前案紀錄表1 份在卷可參，其於有期徒刑執行完畢後5 年內
    ，故意再犯本件有期徒刑以上之罪，為累犯，應依刑法第47
    條第1 項規定加重其刑。爰審酌被告經前開強制戒治執行完
    畢後，除再犯本件施用毒品犯行，另於93年間亦因施用第一
    級毒品案件經判刑並執行完畢，已如前述，顯見其仍未能戒
    除其毒癮，且戒絕毒癮之意念非堅，惟念被告犯後尚能坦承
    犯行，態度良好，且施用毒品行為，乃屬對其自身健康之戕
    害行為，及其犯罪動機、目的、手段等一切情狀，量處如主
    文所示之刑，以資懲儆。
據上論斷，應依刑事訴訟法第273 條之1 第1 項、第284 條之1
、第299 條第1 項前段，毒品危害防制條例第10條第1 項，刑法
第11條前段、第47條第1項，判決如主文。
本案經檢察官乙○○到庭執行職務。
中　　華　　民　　國　　96　　年　　1 　　月　　19　　日
                  刑事第十六庭  法　官  蔣志宗
以上正本證明與原本無異。
如不服本判決，應於判決送達後10日內，向本院提出上訴狀。
中　　華　　民　　國　　96　　年　　1 　　月　　19　　日
                                書記官  洪育祺
